# 迁徙率

提问人：zhs7403 时间：2019-12-13 08:05:10
如果集团内新成立公司没有办法算迁徙率咋办，如果集团内此种类似公司普遍年轻， 2 年以内，因为也没办法计算迁徙率还有什么好的方式预期信用损失？

回答人：chenyiwei
理论上测算预期信用损失的模型应有多种，迁徙模型只是其中被了解和使用较多的一种，也不是唯一可行的方法。由于迁徙模型对历史数据要求较高，新成立的企业可能没有充分的历史数据信息，此时应考虑使用其他同行业公司的历史经验数据等变通方式，或者使用其他恰当的模型。

提问人：zhs7403 时间：2019-12-28 08:05:12
一个集团化企业 2012 成立，之前都是现销，基本没应收款。 2016 年公司开拓某新盈利板块，因此有了赊销。计算迁徙率自然不存在 4-5以及 5 年以上应收账款。按说组合测试可以采用除迁徙率以外的其他方法，但似乎目前普遍采用迁徙率模型。是否可以采用同行业上市主体此类业务 4-5和 5年以所占比例认为是前瞻性信息调整？
即 2019 年 5 年以上用 2019 年 1 年以内的数字 *（可比上市公司 5 年以上数字/可比上市公司 1 年以内数字）的比例计算。

回答人：chenyiwei
其他同行业上市公司对类似组合采用的计提比例可以参照，但也应根据本企业的情况作出具体调整，特别是前瞻性跳着，因此和同行业的计提比例不可能完全一样。